【裁判字號】    89,上易,583
【裁判日期】    890427
【裁判案由】    竊盜
【裁判全文】
臺灣高等法院臺南分院刑事判決                    八十九年度上易字第五八三號
    上  訴  人
    即  被  告  乙  ○  ○
    選任辯護人  蕭  敦  仁
右上訴人因竊盜案件，不服臺灣雲林地方法院八十九年度易字第六四號中華民國八十
九年二月十六日第一審判決（起訴案號：臺灣雲林地方法院檢察署八十八年度偵字第
六二０四號），提起上訴，本院判決如左：
      主  文
上訴駁回。
      事  實
一、乙○○於民國（下同）八十八年十一月二十九日凌晨某時，見甲○○所有貨櫃置
    於台中縣大里市○○路○段四一六號巨力混凝土公司內，內裝有長城牌油漆二十
    三桶、及硬化劑二箱〔每箱六罐〕等物，價值約為新台幣〔下同〕三萬六千九百
    元，深夜乏人看管之際，因認有機可乘，竟意圖為自己不法之所有，駕駛其所有
    車號ＳＩ─三九六０號自用小貨車，並以客觀上足以傷及人身、供作兇器使用之
    不明鋼剪〔未扣案〕，將該貨櫃之門鎖剪斷，旋竊取貨櫃內之長城牌油漆二十三
    桶及硬化劑二箱，得手後停放在其雲林縣莿桐鄉埔尾村油車一六一號住處廣場前
    。嗣於同日十六時許，為警在乙○○上揭住處發覺可疑，盤查後查悉上情。
二、案經雲林縣警察局報請臺灣雲林地方法院檢察署檢察官偵查起訴。
      理  由
一、訊之上訴人即被告乙○○，矢口否認有右揭犯行，辯稱：伊是在台中市干城車站
    旁之建國市場購買該批油漆、硬化劑，伊知悉該批貨品來源不明，因貪小便宜而
    購買，伊沒有竊盜云云。然查：
（一）該油漆及硬化劑，係被害人甲○○所有，置放在台中縣大里市○○路○段四一
      六號巨力混凝土公司貨櫃內，於八十八年十一月二十九日二時至六時之間被竊
      ；而貨櫃門設有掛鎖，其大鎖已被竊賊以鐵剪剪斷等情，已據被害人甲○○於
      偵查中到庭指述綦詳，並有出貨單、相片六紙、及贓物認領保管單可按，足見
      該油漆及硬化劑係遭人鐵剪剪斷竊走。
（二）又該油漆及硬化劑係置放於雲林縣莿桐鄉埔尾村油車一六一號被告住處廣場前
      遭警查獲，此為被告所自承。而被告在經警盤問時，先則辯稱該批贓物，係邱
      振添以工資二千元，僱伊至苗栗省公路旁向綽號「阿嬌」女子載的；繼於邱振
      添到案否認後，被告則改口辯稱前開贓物，係於十一月二十九日六時三十分，
      在台中干城車站旁向綽號「阿喜」之男子購得，總價二萬八千九百元；嗣再於
      檢察官偵查及原審審理時，則又改稱以一萬八千多元購得，其不認識「阿喜」
      之男子，是在路邊買的；於本院調查中又稱係「阿喜」所交付，於本院審理時
      再稱以將近二萬元向「阿喜」買的。綜合被告上揭供詞，前後矛盾、且供述不
      一，縱連購買價錢亦不一致，甚至聲稱知悉為贓物，以供其無法提出購買收據
      證明，或提出綽號「阿嬌」、「阿喜」等人之年籍資料之辯解，由此，在在足
      證該油漆及硬化劑係其所竊，否則焉有無法一致交代購買來源及價之理？
（三）再者，失竊之長城牌油漆二十三桶、及硬化劑二箱等物，數量非貲，體積龐大
      ，且油漆等物又非民生之必需品，衡情亦不可能置於路邊叫賣，更何況被告亦
      自承並非熟悉油漆等物之性質。是被告辯稱其在台中市干城車站附近市場向綽
      號「阿喜」之男子購買以供油漆房屋等情，亦與常情有違。此外，被告住居雲
      林縣莿桐鄉埔尾村油車一六一號，有其年籍資料可按，其縱有購買油漆之需，
      除非雲林縣轄區無該油漆、或其與台中地區之商家熟識，否則就地利之便，更
    無捨近求遠，跑到台中購買之理？是被告辯稱該油漆係在台中購買等情，所辯
      顯係犯後畏罪卸飾之舉，至為灼然。是本件事證明確，被告之犯行洵堪認定，
      自應依法論科。
二、按刑法第三百二十一條第一項第三款所稱之「兇器」，並不以刀、槍、砲、彈等
    物為限，舉凡社會上一般通念，足認對於人身之生命、及安全有造成危害而有傷
    及人身之物者，均屬之，例如鋼製鋼索、螺絲起子、美工刀、及鋼剪等物，均是
    。核被告攜帶不明鋼剪竊盜之所為，係犯同法第三百二十一條第第一項第三款之
    攜帶兇器竊盜罪行。原審以被告罪證明確，因予適用刑法第三百二十一條第一項
    第三款，並審酌被告無前科紀錄，有台灣雲林地方法院檢察署刑案資料查註紀錄
    表、本院被告全國前案紀錄表可按，其因一時貪念，觸犯本件竊盜罪，參酌該油
    漆等物價值約為三萬六千九百元，已經被害人甲○○證述在案，其犯罪動機、目
    的、手段、及竊得物品已經被害人取回，損害程度有限等一切情狀，量處被告有
    期徒刑十月。並說明被告前雖未曾受有期徒刑以上刑之宣告，其因一時貪念，致
    罹刑章，本應為緩刑之宣告，惟參酌其犯後竟不知悔改，於偵審中一再狡飾，藉
    以脫免罪責，顯無悔改誠意，乃不為緩刑之宣告。及說明供被告犯本罪用之鋼剪
    ，並未扣案，且非違禁物，亦無證據證明係被告所有，爰不另依刑法第三十八條
    第一項第二款之規定沒收；而犯罪所用之車號ＳＩ─三九六０號自用小貨車，雖
    屬被告所有，惟其價值遠遠超過所竊得之物甚鉅，倘宣告沒收，顯不符合比例原
    則，均不予宣告沒收。本院經核原判決認事用法，並無不合，量刑亦稱妥適。被
    告上訴意旨，猶執前詞，否認有犯竊盜罪，並指摘原判決量刑過重，為無理由，
    應予駁回。
據上論結，應依刑事訴訟法第三百六十八條，判決如主文。
本案經檢察官張斗輝到庭執行職務。
中    華    民    國      八十九      年      四      月     二十七   日
                                  臺灣高等法院臺南分院刑事第四庭
                                      審判長法官
                                            法官
                                            法官
不得上訴。
附錄本案論罪科刑法條全文：
刑法第三百二十一條
犯竊盜罪而有左列情形之一者，處六月以上五年以下有期徒刑：
三、攜帶兇器而犯之者。


司法院資訊處製作；財團法人民間司法改革基金會備份。
